臺灣高等法院臺南分院民事判決　95年度上易字第168號
上訴及附帶上
訴人即原告　戊 ○ ○
訴訟代理人　吳 萬 春　律師
上訴及附帶被上
訴人即被告　己 ○ ○
　　　　　　送達代收人：翁瑞昌
被 上 訴人　甲○○○
　　　　　　丁 ○ ○
　　　　　　丙 ○ ○
兼上列三人共同
訴訟代理人　乙 ○ ○　住同上
上列當事人間請求分配表異議之訴等事件，上訴人戊○○、己○
○對於中華民國九十五年七月二十一日臺灣雲林地方法院第一審
判決（九十五年度訴字第一八八號）均提起上訴；上訴人戊○○
於本院言詞辯論終結前，並就確認己○○之債權不存在部分提起
附帶上訴，本院於九十六年一月九日言詞辯論終結，判決如下：
      主      文
原判決關於(一)駁回附帶上訴人戊○○下開第二項之訴部分、(二)駁
回上訴人戊○○下開第三項、第四項之訴部分，暨訴訟費用之裁
判均廢棄。
確認附帶被上訴人己○○持有附帶上訴人戊○○簽發如附表一所
示編號１之本票，其中超過新台幣壹萬元部分之本票債權不存在
。
確認被上訴人乙○○、甲○○○、丁○○、丙○○依台灣高等法
院台南分院八十九年度重訴字第二十四號確定民事判決，對於上
訴人戊○○之損害賠償債權，超過如附表二所示「損害賠償債權
餘額」欄之債權均不存在。
台灣雲林地方法院九十年度執字第二二九九號民事執行事件，於
民國九十五年三月一日作成之分配表，其中次序10、11、12、13
所示債權人乙○○、甲○○○、丁○○、丙○○應受分配債權，
就超過如附表二所示「損害賠償債權餘額」欄之債權金額部分均
應予剔除，不得列入分配。
上訴人己○○之上訴駁回。
第一審、第二審（含附帶上訴）訴訟費用，關於上訴人戊○○上
訴部分，由上訴人己○○負擔十六分之一，餘由被上訴人甲○○
○、丁○○、丙○○、乙○○負擔；上訴人己○○之上訴訴訟費
用由上訴人己○○負擔。
      事  實  及  理  由
一、上訴人戊○○主張：
  (一)被上訴人乙○○、甲○○○、丁○○、丙○○等執台灣高等
    法院台南分院（下稱台南高分院）八十九年度重訴字第二四
    號確定民事判決為執行名義，主張渠與第三人沈溫民、安慶
    通運有限公司應連帶依序給付新台幣（下同）一百零九萬一
    千六百元、一百十一萬七千二百四十八元、四十四萬四千八
    百九十八元、五十一萬九千六百二十六元，並以上開損害賠
    償債權聲請就雲林地院九十年度執字第二二九九號強制執行
    事件為參與分配。惟被上訴人乙○○、甲○○○、丁○○、
    丙○○於九十一年十二月二十五日共同受領第三人沈溫民清
    償一百五十萬元，按被上訴人乙○○、甲○○○、丁○○、
    丙○○四人之債權額比例，平均受償後之損害賠償債權餘額
    依序為五十七萬五千六百十九元、五十八萬九千一百四十四
    元、二十三萬四千六百零三元、二十七萬四千零八元。上開
    債權既經清償而消滅，因被上訴人乙○○、甲○○○、丁○
    ○、丙○○等四人均否認之，且雲林地院民事執行處於九十
    五年三月一日製作，定期於同年月二十八日分配之分配表，
    仍以被上訴人乙○○、甲○○○、丁○○、丙○○等四人之
    債權全額列入分配，經渠向執行法院聲明異議後，復未獲更
    正，上訴人即有確認之法律上利益。為此，求為判命：(1)確
    認被上訴人乙○○、甲○○○、丁○○、丙○○依台南高分
    院八十九年度重訴字第二十四號確定民事判決，對於渠之損
    害賠償債權，超過如附表二所示「損害賠償債權餘額」欄之
    債權均不存在。(2)雲林地院九十年度執字第二二九九號民事
    執行事件，於九十五年三月一日作成之分配表，其中次序10
    、11、12、13所示債權人乙○○、甲○○○、丁○○、丙○
    ○應受分配債權，就超過如附表二所示「損害賠償債權餘額
    」欄之債權金額部分均應予剔除，不得列入分配。
  (二)己○○持有渠簽發如附表一所示編號１之本票，已由渠於九
    十年一月二日部分清償十萬元，該本票債權餘額僅剩餘一萬
    元。詎己○○仍以上開本票全額持向法院為聲請，而經雲林
    地院於九十年三月七日以九十年度票字第三一０號裁定准予
    強制執行後，復以上開本票之債權全額十一萬元向執行法院
    聲請強制執行。嗣雲林地院受理九十年度執字第二二九九號
    民事執行事件，於九十五年三月一日作成之分配表，其中次
    序５並將己○○已受償之上開十萬元債權額列入分配，經渠
    向執行法院聲明異議後，復未獲更正，上訴人即有確認之法
    律上利益。為此，求為判命：(1)確認己○○持有渠簽發如附
    表一所示編號１之本票，其中超過一萬元部分之本票債權不
    存在。雲林地院九十年度執字第二二九九號民事執行事件，
    於九十五年三月一日作成之分配表，其中次序５之票款債權
    ，己○○應受分配之本金債權超過一萬元部分，不得列入分
    配。
  (三)原審判命：「雲林地院九十年度執字第二二九九號給付票款
    強制執行事件，於九十五年三月一日作成之分配表，其中次
    序５之票款債權，被上訴人己○○應受分配之本金債權超過
    一萬元部分，不得列入分配。」，固無不合，惟就其餘部分
    為渠敗訴判決則有未洽。並聲明：(1)原判決不利於上訴人部
    分廢棄。(2)確認附帶被上訴人己○○持有附帶上訴人簽發如
    附表一所示編號１之本票，其中超過一萬元部分之本票債權
    不存在。(3)確認被上訴人乙○○、甲○○○、丁○○、丙○
    ○依台南高分院八十九年度重訴字第二十四號確定民事判決
    ，對於上訴人之損害賠償債權，超過如附表二所示「損害賠
    償債權餘額」欄之債權均不存在。(4)雲林地院九十年度執字
    第二二九九號民事執行事件，於九十五年三月一日作成之分
    配表，其中次序10、11、12、13所示債權人乙○○、甲○○
    ○、丁○○、丙○○應受分配債權，就超過如附表二所示「
    損害賠償債權餘額」欄之債權金額部分均應予剔除，不得列
    入分配。(5)己○○之上訴駁回。(6)第一、二審訴訟費用由被
    上訴人等負擔。
二、上訴人己○○則以：伊持有戊○○所簽發如附表一所示之本
    票共有五紙，本票債權總額合計共五十七萬三千元，而戊○
    ○雖於九十年一月二日向伊清償十萬元，因該五紙本票之到
    期日不一，伊唯恐戊○○脫產，乃在取得已到期三張本票之
    執行名義後，即先於同年四月十七日，以三十三萬元本票債
    權聲請就戊○○之財產為強制執行。嗣再於同年六月二十九
    日以戊○○另簽發之二紙本票聲請法院裁定後，再次聲請對
    戊○○之財產為強制執行，並於執行聲請狀內明載「債務人
    所簽發之二張本票金額合計二十四萬三千元，已於日前先清
    償十萬元」等語。是戊○○實際尚積欠伊四十七萬三千元，
    雲林地院九十年度執字第二二九九號民事執行事件，於九十
    五年三月一日作成之分配表，其分配次序８並已將戊○○前
    所清償之十萬元扣除。原審對於附表一所示編號１之本票，
    駁回戊○○請求確認超過一萬元之本票債權不存在之判決並
    無不合，惟另就分配表異議之訴部分，為其敗訴判決部分，
    則有未洽等情詞，資為抗辯。並聲明：(1)原判決不利於上訴
    人部分廢棄。(2)上開廢棄部分，被上訴人戊○○在第一審之
    訴駁回。(3)附帶上訴人之附帶上訴駁回。(4)第一、二審訴訟
    費用由被上訴人戊○○負擔。
三、被上訴人甲○○○、丁○○、丙○○、乙○○則以：其等所
    收受之一百五十萬元係第三人沈裕智代表其父沈溫民所交付
    ，作為慰問其家庭之慰問金，並非清償其等依台南高分院八
    十九年重訴字第二四號民事確定判決，對於上訴人戊○○之
    損害賠償債權等情詞，資為抗辯；並聲明：(1)上訴人戊○○
    之上訴駁回。(2)第二審訴訟費用由上訴人戊○○負擔。
四、按確認法律關係之訴，非原告有即受確認判決之法律上利益
    者，不得提起之；確認證書真偽或為法律關係基礎事實存否
    之訴，亦同，民事訴訟法第二百四十七條第一項定有明文。
    又所謂即受確認判決之法律上利益，係指因法律關係之存否
    不明確，致原告在私法上之地位有受侵害之危險，而此項危
    險得以對於上訴人之確認判決除去之者而言，故確認法律關
    係成立或不成立之訴，苟具備前開要件，即得謂有即受確認
    判決之法律上利益，縱其所求確認者為他人間之法律關係，
    亦非不得提起（最高法院四十二年台上字第一０三一號判例
    參照）。本件上訴人戊○○主張：(1)上訴人己○○持有其簽
    發如附表一所示編號１之本票，其中超過一萬元之本票債權
    業經其清償而不存在。(2)被上訴人乙○○、甲○○○、丁○
    ○、丙○○依系爭確定民事判決對其之損害賠償債權，其中
    超過如附表二所示「損害賠償債權餘額」欄之債權，業經第
    三人清償而不存在。因上訴人己○○及被上訴人乙○○、甲
    ○○○、丁○○、丙○○均否認之，並分別持上開執行名義
    聲請雲林地院九十年度執字第二二九九號民事執行事件，對
    其所有財產為強制執行及參與分配，致上開債權是否存在之
    法律關係不明確，有損害其權益之虞等語，揆諸上開說明，
    核無不合；上訴人戊○○提起本件確認之訴，自均有即受確
    認判決之法律上利益，先予敘明。
五、上訴人戊○○主張：其係雲林地院九十年度執字第二二九九
    號民事執行事件之執行債務人，執行法院就其所有財產強制
    執行拍賣所得金額，於九十五年三月一日製作，並定於同年
    月二十八日實施分配之分配表，其中所載次序５之上訴人己
    ○○本票債權，及次序１０之被上訴人乙○○、次序之甲○
    ○○、次序之丁○○、次序之丙○○損害賠償債權，部
    分業經清償而消滅，詎上訴人己○○及被上訴人乙○○、甲
    ○○○、丁○○、丙○○仍以原債權全額聲請強制執行或聲
    明參與分配，顯有違誤。其並已於同年月二十七日具狀向執
    行法院聲明異議，因上訴人己○○及被上訴人乙○○、甲○
    ○○、丁○○、丙○○為反對之陳述，致異議未終結，其依
    執行法院通知提起本件訴訟等情，業據上訴人戊○○於原審
    提出而為上訴人己○○及被上訴人乙○○、甲○○○、丁○
    ○、丙○○所未爭之民事判決、分配表、「非訟聲明異議狀
    」、民事執行處函等件影本為證（原審卷第八頁至第五二頁
    ），並經本院依職權調取內附民事判決、民事判決確定證明
    書、分配表、「非訟聲明異議狀」、「民事陳述意見狀」，
    及執行（調查）筆錄之雲林地院九十年度執字第二二九九號
    給付票款強制執行卷宗核閱無誤，且為兩造所不爭，堪信上
    訴人戊○○之上開主張為真實。
六、上訴人戊○○另主張：上訴人己○○持有其簽發如附表一所
    示編號１之本票，業經其於九十年一月二日部分清償十萬元
    ，該本票債權餘額剩餘一萬元。詎上訴人己○○仍以上開本
    票全額持向法院為聲請，而經雲林地院於九十年三月七日以
    九十年度票字第三一０號裁定准予強制執行後，復以上開本
    票之債權全額十一萬元向執行法院聲請強制執行等情，除據
    上訴人戊○○於原審提出而為上訴人己○○所不爭，由上訴
    人己○○出具之收據在卷（原審卷第五三頁）可參外，且為
    上訴人己○○所自認，堪信上訴人戊○○上開之主張為真實
    。上訴人己○○雖抗辯：伊持有戊○○所簽發如附表一所示
    之本票共有五紙，本票債權總額合計共五十七萬三千元，戊
    ○○雖於九十年一月二日向伊清償十萬元，惟仍積欠伊四十
    七萬三千元，且伊聲請強制執行時，已自行將上開十萬元扣
    除，執行法院製作之分配表次序８並已將戊○○前所清償之
    十萬元扣除云云；惟按對於一人負擔數宗債務而其給付之種
    類相同者，如清償人所提出之給付，不足清償全部債額時，
    由清償人於清償時，指定其應抵充之債務，民法第三百二十
    一條定有明文。本件上訴人戊○○雖同時簽發如附表一所示
    本票五紙，交付上訴人己○○收執而負擔五宗本票債務，然
    上訴人己○○既不爭執於九十年一月二日受領上訴人戊○○
    清償之十萬元，且當時屆到期日之本票僅有附表一所示編號
    １之一紙本票，堪信上訴人戊○○交付之十萬元確係清償該
    紙本票債務者至明。況不論上訴人戊○○是否仍應負擔其他
    各宗本票債務，惟依附表所示之五紙本票之到期日各有不同
    ，本票債務人所應負擔票據利息之起算日及利息金額亦有不
    同，清償人實際清償何宗債務，直接關係其應負擔之票據利
    息債務多寡至鉅。上訴人己○○僅以上訴人戊○○確仍積欠
    其本票債務四十七萬三千元，且執行法院製作之分配表次序
    ８並已將戊○○前所清償之十萬元扣除云云，仍不得據以否
    認附表一所示編號１之本票，其中超過一萬元之本票債權業
    經上訴人戊○○於九十年一月二日清償而消滅之事實，其上
    開抗辯即無足採。
七、上訴人戊○○再主張：被上訴人乙○○、甲○○○、丁○○
    、丙○○執台南高分院八十九年度重訴字第二四號確定民事
    判決為執行名義，主張對其各有如附表二「原損害賠償債權
    額」欄所示之損害賠償債權。惟被上訴人乙○○、甲○○○
    、丁○○、丙○○於九十一年十二月二十五日共同受領第三
    人清償之一百五十萬元，應按債權比例平均受償等情，除據
    上訴人戊○○於原審提出而為被上訴人乙○○等所不爭之系
    爭確定民事判決（原審卷第九頁以下）為證外，並經證人沈
    裕智於原審審理時到場結證：「當時我父親是砂石車司機，
    造成被上訴人家屬的傷亡，我本人給一百五十萬元。如果我
    給他們這筆錢，我父親可以減輕在民事、刑事的責任。我是
    要替我父親給被上訴人一百五十萬元」等語明確（原審卷第
    八三頁反面至第八四頁）。即被上訴人乙○○等亦自陳收受
    第三人沈裕智交付一百五十萬元之事實，並有被上訴人乙○
    ○等於原審提出之「約定書」在卷（原審卷第八七頁）可按
    。堪信上訴人戊○○之上開主張為真實。雖被上訴人乙○○
    等另抗辯：一百五十萬元係第三人沈裕智慰問其等家庭之慰
    問金云云，惟第三人沈裕智係本件損害賠償債務之連帶債務
    人沈溫民之子，其交付被上訴人乙○○之款項高達一百五十
    萬元，核與台灣地區之社會習俗中，在人際關係彼此間並無
    特殊情誼，僅基於同胞情感，並藉以表達自己之同理心而交
    付之慰問金，其金額多在數千元至數萬元者，顯然高出甚多
    。參以上開台南高分院八十九年度重訴字第二四號民事判決
    係於九十年二月十三日判決，同年三月二十七日確定乙情，
    有被上訴人乙○○等提出之民事判決確定證明書附於執行卷
    宗可參，已如上述；第三人沈裕智係連帶債務人之一沈溫民
    之子，其於九十一年十二月二十五日交付上開一百五十萬元
    時，連帶債務人沈溫民應連帶負責及賠償之金額既已經法院
    判決確定，且其交付之目的並在使被上訴人乙○○等同意撤
    回對於沈溫民所有不動產之查封執行聲請，此觀諸被上訴人
    乙○○、及第三人沈裕智共同簽立之上開約定書（原審卷第
    八七頁）內容亦明，堪信證人沈裕智於原審審理時證述：其
    係為減輕其父沈溫民之民事責任者，與實情相符，應堪採信
    。上開一百五十萬元既係第三人沈裕智代連帶債務人沈溫民
    為清償，被上訴人乙○○等復同意受領，則於第三人代為清
    償範圍內，自得發生債務消滅效力。參以被上訴人乙○○亦
    自陳：上開一百五十萬元係慰問乙○○、甲○○○、丁○○
    、丙○○之用，則上訴人戊○○主張上開一百五十萬元，應
    由被上訴人乙○○、甲○○○、丁○○、丙○○等四人按其
    損害賠償債權額比例平均受償者，核無不合。是被上訴人乙
    ○○、甲○○○、丁○○、丙○○共同受領上開一百五十萬
    元，經與其等對上訴人戊○○之損害賠償債權額比例平均受
    償結果，其等之「損害賠償債權餘額」各詳如附表二所示（
    平均受償比例計算至小數點以下八位數，元以下並四捨五入
    ）。
八、再按債權人或債務人對於分配表所載各債權人之債權或分配
    金額有不同意者，應於分配期日一日前，向執行法院提出書
    狀，聲明異議。異議未終結者，為異議之債權人或債務人，
    得向執行法院對為反對陳述之債權人或債務人提起分配表異
    議之訴。債務人對於有執行名義而參與分配之債權人為異議
    者，僅得以第十四條規定之事由，提起分配表異議之訴，強
    制執行法第三十九條第一項、第四十一條第一項前段、第二
    項分別定有明文；查：
（一）本件上訴人己○○持有上訴人戊○○簽發如附表一所示編
      號１之本票，已於九十年一月二日受領而清償十萬元，竟
      仍以本票債權全額向法院聲請裁定准予強制執行，並經雲
      林地院於九十年三月七日以九十年度票字第三一０號裁定
      准予強制執行在案，惟上開民事裁定之執行名義並無確定
      判決之同一效力，於執行名義成立前，既有如上消滅債權
      人請求之事由發生，執行債務人即上訴人戊○○據以提起
      本件分配表異議之訴，揆諸首開說明，並無不合。
（二）至被上訴人乙○○、甲○○○、丁○○、丙○○等四人依
      台南高分院八十九年度重訴字第二四號確定民事判決，對
      於上訴人戊○○各有如附表二「原損害賠償債權額」欄所
      示之債權，惟上開債權業經第三人沈裕智代為清償一百五
      十萬元，被上訴人乙○○、甲○○○、丁○○、丙○○等
      四人之受償額各如附表二「比例受償之債權額」欄所示（
      平均受償比例計算至小數點以下八位數，元以下並四捨五
      入），其四人經平均受償後之餘額則如附表二「損害賠償
      債權餘額」欄所示。此等消滅債權人債權之事由發生於執
      行名義成立後，執行債務人即上訴人戊○○主張被上訴人
      乙○○、甲○○○、丁○○、丙○○等之債權已部分消滅
      ，而不同意執行法院於九十五年三月一日製作之分配表，
      就被上訴人乙○○、甲○○○、丁○○、丙○○等之債權
      ，而提起本件分配表異議之訴，揆諸首開說明，亦無不合
      。
九、綜上所述：
  (1)上訴人己○○持有上訴人戊○○簽發如附表一所示編號１之
    本票，其中超過一萬元之本票債權部分，業經清償而消滅。
    被上訴人乙○○、甲○○○、丁○○、丙○○等人依台南高
    分院八十九年度重訴字第二四號確定民事判決，各對上訴人
    戊○○之損害賠償債權額，亦經第三人部分清償而消滅，僅
    剩如附表二「損害賠償債權餘額」欄所示之債權額。因上訴
    人己○○，及被上訴人乙○○、甲○○○、丁○○、丙○○
    各自否認上開事實，上訴人戊○○據以請求判決確認上開超
    過部分之本票債權及損害賠償債權不存在者，核與不合，均
    應予准許。
  (2)又上訴人己○○持有之上開本票，其中超過一萬元部分之本
    票債權既確定不存在，被上訴人乙○○、甲○○○、丁○○
    、丙○○之上開損害賠償債權就超過如附表二「損害賠償債
    權餘額」欄所示之債權額亦不存在，則雲林地院受理九十年
    度執字第二二九九號民事執行事件，於九十五年三月一日製
    作，定期於同年月二十八日分配之分配表，列載次序５、10
    、11、12、13之債權及分配之金額即有錯誤，上訴人戊○○
    求為判命超過上開金額之債權應予剔除，不得列入分配，亦
    無不合，均應予准許。
  (3)原審就上開應准許部分，其中諭知：上開分配表其中次序５
    之票款債權，上訴人己○○應受分配之本金債權超過一萬元
    部分，不得列入分配部分，於法並無不合，上訴人己○○上
    訴意旨聲明廢棄改判，為無理由。至於上開另應准許部分，
    原審未予盡察，遽為上訴人戊○○敗訴之判決，自有可議，
    上訴人戊○○上訴，及附帶上訴意旨指摘原判決此部分不當
    ，求予廢棄改判，均為有理由，爰由本院予以廢棄改判如主
    文第二項、第三項、第四項所示。
十、本件事證已臻明確，兩造其餘攻擊防禦方法及舉證方法與本
    件判決結果無涉，爰不一一論述。
十一、據上論結，本件上訴人戊○○之上訴及附帶上訴均為有理由
    ，上訴人己○○之上訴則為無理由，依民事訴訟法第四百五
    十條、第四百四十九條第一項、第七十八條、第八十五條第
    一項前段，判決如主文。
中　　華　　民　　國　　96　　年　　1　　月　　23 　　日
                    民事第三庭
                                審判長法　官  陳  光  秀
　　　　　　　　　　　      　　　　　法　官  曾  平  杉
　　　　　　　　　　　      　　　　　法　官  李  文  賢
上為正本係照原本作成。
不得上訴。
中　　華　　民　　國　　96　　年　　1　　月　　23 　　日
                                      書記官　劉　清　洪
附表一：
┌───────────────────────────────────────────────────────────┐
│                                                                                        九十五年度上易字第一六八號    │
├─┬───────────┬─────────┬───────────┬───────────┬────────┬──┤
│編│發　　　　票　　　　日│　票　面　金　額　│到　　　　期　　　　日│　利　息　起　算　日　│ 票　據  號　碼 │備考│
│號│　　　　　　　        │　（新　台　幣）　│　　　　　　　        │                    　│　　　　　　　　│    │
├─┼───────────┼─────────┼───────────┼───────────┼────────┼──┤
│１│八十九年十月六日　　　│壹拾壹萬元　　　　│八十九年十二月三十日　│八十九年十二月三十日　│二九三一二九　　│　　│
├─┼───────────┼─────────┼───────────┼───────────┼────────┼──┤
│２│八十九年十月六日　　　│壹拾壹萬元　　　　│九十年一月三十一日　　│九十年一月三十一日　　│二九三一三０　　│　　│
├─┼───────────┼─────────┼───────────┼───────────┼────────┼──┤
│３│八十九年十月六日　　　│壹拾壹萬元　　　　│九十年二月三十日　　　│九十年二月三十日　　　│二九三一三三　　│　　│
├─┼───────────┼─────────┼───────────┼───────────┼────────┼──┤
│４│八十九年十月六日　　　│壹拾壹萬元　　　　│九十年三月三十日　　　│九十年三月二十日　　　│二九三一三四　　│　　│
├─┼───────────┼─────────┼───────────┼───────────┼────────┼──┤
│５│八十九年十月六日　　　│壹拾萬仟元　　│九十年四月三十日　　　│九十年四月三十日　　　│二九三一三六　　│　　│
└─┴───────────┴─────────┴───────────┴───────────┴────────┴──┘
附表二：（單位：新台幣）
┌────────────────────────────────────────────────┐
│                                              九十五年度上易字第一六八號                        │
├─┬──────┬────────┬────────┬────────┬────────────┤
│編│債  權  人　│原損害賠償債權額│比例受償之債權額│損害賠償債權餘額│備      註              │
│號│　　　　　　│                │                │                │                        │
├─┼──────┼────────┼────────┼────────┼────────────┤
│１│乙○○      │1,091,600元     │515,981元       │575,619元       │                        │
├─┼──────┼────────┼────────┼────────┼────────────┤
│２│甲○○○　　│1,117,248元     │528,104元       │589,144元       │                        │
├─┼──────┼────────┼────────┼────────┼────────────┤
│３│丁○○  　　│444,898元       │210,296元       │234,603元       │受償後損害賠償餘額應為23│
│  │            │                │                │                │4,602元，上訴人戊○○僅 │
│  │            │                │                │                │請求確認超過234,603元部 │
│  │            │                │                │                │分不存在。              │
├─┼──────┼────────┼────────┼────────┼────────────┤
│４│丙○○　　　│519,626元       │245,619元       │274,008元       │受償之損害賠償餘額應為27│
│  │            │                │                │                │4,007元，上訴人戊○○僅 │
│  │            │                │                │                │請求確認超過274,008元部 │
│  │            │                │                │                │分不存在。              │
└─┴──────┴────────┴────────┴────────┴────────────┘
